【裁判字號】    99,訴,889
【裁判日期】    990514
【裁判案由】    偽造文書等
【裁判全文】
臺灣臺中地方法院刑事判決               99年度訴字第889號
公  訴  人  臺灣臺中地方法院檢察署檢察官
被      告  甲○○
選任辯護人  黃進祥律師
            江順雄律師
            黃建雄律師
上列被告因偽造文書等案件，經檢察官提起公訴（98年度偵字第
19992號）後聲請改依協商程序而為判決，本院合議庭裁定由受
命法官獨任進行認罪協商程序，判決如下：
    主    文
甲○○犯行使偽造私文書罪，處有期徒刑陸月，如易科罰金，以
新臺幣壹仟元折算壹日；偽造「勝宏實業股份有限公司」、「陳
勝昌」之印文各壹枚沒收。又犯行使變造私文書罪，處有期徒刑
陸月，如易科罰金，以新臺幣壹仟元折算壹日。又犯恐嚇危害安
全罪，處有期徒刑參月，如易科罰金，以新臺幣壹仟元折算壹日
。又犯使公務員登載不實罪，處有期徒刑肆月，如易科罰金，以
新臺幣壹仟元折算壹日。應執行有期徒刑壹年壹月，如易科罰金
，以新臺幣壹仟元折算壹日。緩刑貳年。偽造「勝宏實業股份有
限公司」、「陳勝昌」之印文各壹枚沒收。
    犯罪事實及理由
一、本案除檢察官起訴書第12行記載「於不詳時間、地點，先」
    更正為「將其前於96年7月中旬某日，在址設於臺中縣烏日
    鄉○○路○段78號即上銓公司辦公室內，所先」、第23行記
    載「於不詳時間、地點」更正為「於97年5月委託乙○○幫
    忙出面處理與鞍星公司協商解決糾紛後之同年月某日，在上
    址上銓公司辦公室內」等語，及證據部分增列被告甲○○於
    本院準備程序期日之自白外，其餘犯罪事實及證據均引用檢
    察官起訴書之記載（如附件）。
二、附記事項：
  (一)按被告行為時之刑法第41條第2項固規定：「前項規定於數
    罪併罰，其應執行之刑未逾六月者，亦適用之」，將數罪併
    罰定應執行之刑逾六個月者，排除適用同條第1項得易科罰
    金之規定，惟依司法院大法官會議98年6月19日作成之釋字
    第662號解釋：「中華民國九十四年二月二日修正公布之現
    行刑法第四十一條第二項，關於數罪併罰，數宣告刑均得易
    科罰金，而定應執行之刑逾六個月者，排除適用同條第一項
    得易科罰金之規定部分，與憲法第二十三條規定有違，並與
    本院釋字第三六六號解釋意旨不符，應自本解釋公布之日起
    失其效力。」，故對於數罪併罰，數宣告刑均得易科罰金，
    而定應執行之刑超過六個月之案件，依司法院釋字第366號
    、第662號解釋意旨，仍得易科罰金。而上開刑法第41條第
    2項規定，嗣經立法院修正為：「．．．（同條第八項）第
    一項至第四項及第七項之規定，於數罪併罰之數罪均得易科
    罰金或易服社會勞動，其應執行之刑逾六月者，亦適用之。
    」，並經總統於98年12月30日公布，且自公布日施行。故不
    論依新、舊法規定，本案被告所犯上開四罪所定應執行之刑
    雖逾有期徒刑六月，均得易科罰金，自不生新、舊法比較問
    題，應逕依現行有效之法律即修正後刑法第41條第8項之規
    定諭知易科罰金之折算標準，附此敘明。
  (二)被告甲○○應給付臺中市地方教育發展基金專戶新臺幣（下
    同）壹拾萬元（業經被告於99年4月26日如數匯款給付完畢
    ，有檢察官99年5月4日99年度蒞字第2570號補充理由書併附
    臺灣銀行代理公庫送款回單一紙附卷可按，附此敘明）。
三、應適用之法條：刑事訴訟法第455條之4第2項、第455條之8
    、第454條第2項、第299條第1項前段，刑法第216條、第210
    條、第214條、第305條、第51條第5款、第74條第1項第1款
    、第41條第1項、第8項、第219條，刑法施行法第1條之1第1
    項、第2項前段，判決如主文。
四、本件協商判決除有刑事訴訟法第455條之4第1項第1款於本院
    訊問程序終結前，被告撤銷協商合意或檢察官撤回協商聲請
    者；第2款被告協商之意思非出於自由意志者；第4款被告所
    犯之罪非第455條之2第1項所定得以聲請協商判決者；第6款
    被告有其他較重之裁判上一罪之犯罪事實者；第7款法院認
    應諭知免刑或免訴、不受理者情形之一，及違反同條第2項
    「法院應於協商合意範圍內為判決；法院為協商判決所科之
    刑，以宣告緩刑或2年以下有期徒刑、拘役或罰金為限」之
    規定者外，不得上訴。
五、如不服本件判決，且有前述得提起上訴之情形，得自收受本
    件判決送達之日起10日內，向本院提出上訴書狀（應敘述具
    體理由並附繕本；上訴書如未敘述理由，應於上訴期間屆滿
    後20日內補提理由書於本院），上訴於第二審法院。
中    華    民    國    99    年    5     月    14    日
                  刑事第十四庭    法  官  何世全
以上正本證明與原本無異。
                                  書記官  陳建分
中    華    民    國    99    年    5     月    14    日
附錄本案論罪科刑法條：
刑法第210條
偽造、變造私文書，足以生損害於公眾或他人者，處 5 年以下
有期徒刑。
刑法第214條
明知為不實之事項，而使公務員登載於職務上所掌之公文書，足
以生損害於公眾或他人者，處 3 年以下有期徒刑、拘役或 5 百
元以下罰金。
刑法第216條
行使第 210 條至第 215 條之文書者，依偽造、變造文書或登載
不實事項或使登載不實事項之規定處斷。
刑法第305條
以加害生命、身體、自由、名譽、財產之事，恐嚇他人致生危害
於安全者，處 2 年以下有期徒刑、拘役或 3 百元以下罰金。

司法院資訊處製作；財團法人民間司法改革基金會備份。
